臺灣高雄地方法院刑事判決
111年度交簡上字第141號
上  訴  人  臺灣高雄地方檢察署檢察官
被      告  盧盈芳


上列上訴人因被告過失傷害案件，不服本院高雄簡易庭中華民國
111年6月6日111年度交簡字第1450號第一審簡易判決（起訴書案
號：110年度偵字第12379號），提起上訴，本院管轄之第二審合
議庭判決如下：
    主  文
上訴駁回。
    事實及理由
一、本案經本院審理結果，認原審認事、用法均無違誤，量刑亦
    稱妥適，應予維持，除就證據部分補充被告盧盈芳於本院準
    備程序及審理中之自白、高雄市政府警察局鳳山分局111年1
    0月3日高市警鳳分偵字第11174972800號函暨所附監視器設
    置位置圖及拍攝角度照片（見交簡上卷第61、101至112、11
    7、122頁），及就事實及理由欄一、「骨盆挫傷併恥股骨折
    」更正為「骨盆挫傷併恥骨骨折」，二、認定犯罪事實所憑
    之證據及其理由㈠「路交通事故調查報告表㈠、㈡」更正為「道
    路交通事故調查報告表㈠、㈡」，㈢「而本件訴人穿越道路地點
    100公尺之範圍內」更正為「而本件告訴人穿越道路地點100
    公尺之範圍內」外，其餘犯罪事實、證據及理由，均依刑事
    訴訟法第373條規定，引用第一審刑事簡易判決書之記載（
    如附件）。
二、按被告以外之人於審判外之言詞或書面陳述，除法律有規定
    者外，不得作為證據。又被告以外之人於審判外之陳述，雖
    不符刑事訴訟法第159條之1至第159條之4之規定，但經當事
    人於審判程序同意作為證據，法院審酌該言詞陳述或書面陳
    述做成時之情況，認為適當者，亦得為證據；而當事人、代
    理人或辯護人於法院調查時，知有該等不符合同法第159條
    之1至第159條之4之不得為證據之情形，而未於言詞辯論終
    結前聲明異議者，視為有前項之同意。刑事訴訟法第159條
    第1項、第159條之5分別定有明文。查本判決所引用被告以
    外之人於審判外之陳述，當事人於準備程序中均同意作為證
    據使用（見交簡上卷第63至65頁），且迄至言詞辯論終結前
    均未聲明異議，本院審酌上開證據資料製作時之情況，尚無
    違法不當及證明力明顯過低之瑕疵，亦認為以之作為證據應
    屬適當，依刑事訴訟法第159條之5第1項規定，認前揭證據
    資料均有證據能力。另本判決其餘所引用為證據之非供述證
    據，均與本案事實具有關聯性，復非實施刑事訴訟程序之公
    務員違背法定程序所取得，依刑事訴訟法第158條之4之反面
    解釋，亦均有證據能力，合先敘明。
三、檢察官上訴意旨略以：被告過失造成告訴人曾方甚頭部外傷
    併腦挫傷、右側蜘蛛網膜下腔出血、胸部挫傷併第10-11根
    肋骨骨折、左側足部挫傷併第3-5根蹠骨骨折、骨盆挫傷併
    恥骨骨折、顏面部、腰椎與骨盆、雙手肘及雙膝挫傷併多處
    擦傷等傷害，傷勢嚴重。被告至今未和告訴人達成賠償和解
    ，對於肇事所造成之損害亦非輕微，原審僅判處被告拘役30
    日，量刑過輕等語。
四、駁回上訴之理由
　㈠按量刑輕重，係屬事實審法院得依職權自由裁量之事項，苟
    已斟酌刑法第57條各款所列情狀而未逾越法定刑度，不得遽
    指為違法。次按在同一犯罪事實與情節，如別無其他加重或
    減輕之原因，下級審法院量定之刑，亦無過重或失輕之不當
    情形，則上級審法院對下級審法院之職權行使，原則上應予
    尊重（最高法院72年台上字第6696號判決先例、98年度台上
    字第1051號判決意旨參照）。
　㈡經查，原審認被告所為涉犯刑法第284條前段之過失傷害罪，
    事證明確，據以論罪科刑，並審酌被告騎乘機車未遵守道路
    交通規則，因而肇致本件交通事故致告訴人受有上揭傷害，
    造成告訴人之身體及精神上之痛苦，所為實有不該，惟念其
    犯後坦承犯行，態度尚可，並考量被告雖未能與告訴人達成
    和解，然係因兩造對於賠償金額無法達成共識而未能達成和
    解，兼衡其教育程度、經濟、告訴人對本件車禍之發生與有
    過失及其所受傷勢程度等一切情狀，量處拘役30日，並諭知
    易科罰金之折算標準。由此，可認原審為科刑之判斷基礎，
    均已依刑法第57條規定，綜合被告之犯罪情節、犯罪所生之
    危害，及被告個人之犯後態度、智識程度、經濟狀況等原審
    判決當時可參酌之一切情狀為審慎之裁量；而被告犯後迄至
    原審判決時均未與告訴人達成和解乙情，亦為原審判決時已
    知之事實，並經原審量刑時納入考量。是難認原審判決有何
    濫用自由裁量之權限或顯然出入之情形，亦未見科罰與罪責
    不相當之瑕疵，依前揭說明，本院即應予以尊重，尚難逕認
    原審之刑罰裁量有何失當之處。
五、從而，原審認事用法並無疏漏或違誤之處，量刑亦屬適當，
    檢察官仍執前詞提起上訴，為無理由，應予駁回。
據上論斷，應依刑事訴訟法第455條之1第1項、第3項、第364條
、第368條、第373條，判決如主文。
本案經檢察官李怡增提起公訴、檢察官呂乾坤提起上訴，檢察官
李文和到庭執行職務。
中華民國111年11月30日
　　　　　　　    刑事第二庭　 審判長法　官　吳佳頴
                  　　　　　　　　   法　官　陳盈吉
　　　　　　　　　　　　　　　　　　 法　官　徐莉喬
以上正本證明與原本無異。
不得上訴。
中　　華　　民　　國　　111 　年　　11　　月　　30　　日
　　　　　　　　　　　　　           書記官  林宜璋　　　　　
附錄本案論罪科刑法條：
中華民國刑法第284條
因過失傷害人者，處一年以下有期徒刑、拘役或十萬元以下罰金
；致重傷者，處三年以下有期徒刑、拘役或三十萬元以下罰金。
〈卷證索引〉
1 高雄市政府警察局鳳山分局高市警鳳分偵字第11071301600號卷 警卷 2 臺灣高雄地方檢察署110年度偵字第12379號卷 偵卷 3 本院111年度審交易字第329號卷 審交易卷 4 本院111年度交簡字第1450號卷 交簡字卷 5 本院111年度交簡上字第141號卷 交簡上卷 

附件：
臺灣高雄地方法院刑事簡易判決
111年度交簡字第1450號
公　訴　人　臺灣高雄地方檢察署檢察官
被　　　告　盧盈芳　（年籍資料詳卷）
上列被告因過失傷害案件，經檢察官提起公訴（110年度偵字第1
2379號），經被告自白犯罪，本院認為宜以簡易判決處刑（原案
號：111年度審交易字第329號），逕以簡易判決處刑如下：
    主  文
盧盈芳犯過失傷害罪，處拘役參拾日，如易科罰金，以新臺幣壹
仟元折算壹日。
    事實及理由
一、盧盈芳考領有普通重型機車駕駛執照，其於民國109年9月8
    日晚間7時11分許，騎乘車牌號碼000-000號普通重型機車，
    沿高雄市鳳山區自由路慢車道由西往東方向行駛，行至高雄
    市○○區○○路000號前時，本應注意行駛於慢車道，時速不得
    超過40公里，且應注意車前狀況，隨時採取必要之安全措施
    ，而依當時天候晴、夜間有照明、柏油路面乾燥、無缺陷，
    無障礙物，視距良好等情，客觀上並無不能注意之情事，竟
    疏於注意及此，而以時速約40至50公里之速度超速行駛，且
    未注意車前狀況，隨時採取必要之安全措施，適有行人曾方
    甚亦疏未注意行人穿越道路，必須經由行人穿越道，不得在
    其100公尺範圍內穿越道路，且應遵從號誌之指示前進，即
    貿然未行走於行人穿越道上，且於行向之號誌為紅燈時，仍
    自高雄市鳳山區中和街137巷口由北往南方向步行走出欲穿
    越自由路，竟在東西向的車陣已轉換綠燈號正緩慢向前移動
    中時，仍闖越紅燈，穿越到對向車道時，盧盈芳見狀煞閃不
    及而撞擊曾方甚，致曾方甚受有頭部外傷併腦挫傷、右側蜘
    蛛網膜下腔出血、胸部挫傷併第10-11根肋骨骨折、左側足
    部挫傷併第3-5根蹠骨骨折、骨盆挫傷併恥股骨折、顏面部
    、腰椎與骨盆、雙手肘及雙膝挫傷併多處擦傷等傷害。嗣盧
    盈芳肇事後，在有偵查犯罪職權之公務員或機關發覺其犯行
    前，主動向前來傷者就醫之醫院處理之警員，坦承肇事而自
    願接受裁判。
二、認定犯罪事實所憑之證據及其理由：
  ㈠上開犯罪事實，業據被告盧盈芳坦承不諱，核與證人即告訴
    人曾方甚、告訴代理人曾國泰證述相符，並有道路交通事故
    現場圖、路交通事故調查報告表㈠、㈡、談話紀錄表及高雄市政
    府警察局道路交通事故肇事人自首情形紀錄表、現場照片、
    高雄市政府警察局道路交通事故初步分析研判表、高雄市政
    府交通局車輛行車事故鑑定委員會鑑定意見書函、錄影監視光碟
    、臺灣高雄地方檢察署110年12月9日勘驗筆錄、Google街景
    圖在卷可稽，足證被告之任意性自白與事實相符，堪以採信
    。
  ㈡按行車速度，依速限標誌或標線之規定，無速限標誌或標線
    者，時速不得超過50公里。但在設有快慢車道分隔線之慢車
    道，時速不得超過40公里；汽車（包括機車）行駛時，駕駛
    人應注意車前狀況，並隨時採取必要之安全措施，道路交通
    安全規則第2條第1項、第93條第1項第1款、第94條第3項分
    別定有明文。查被告考領有普通重型機車駕駛執照，有證號
    查詢汽車駕駛人資料在卷可佐，其對於上開規定自應知之甚
    詳，而本件事故發生時，天候晴、夜間有照明、柏油路面乾
    燥、無缺陷，無障礙物，視距良好等情，亦有道路交通事故
    調查報告表㈠在卷可查，又無不能注意之情事，則被告違反
    上開規定，於慢車道以時速約40至50公里之速度超速行駛，
    且未注意車前狀況，隨時採取必要之安全措施，而肇致本件
    車禍事故，對本件車禍事故之發生自有過失，又告訴人因本
    件車禍受有上開傷害，業如前述，則被告上開過失行為與告
    訴人所受傷害間，顯有相當因果關係存在。
　㈢次按行人穿越道路，必須經由行人穿越道、人行天橋或人行
    地下道穿越，不得在其一百公尺範圍內穿越道路，且應依交
    通指揮人員之指揮或號誌之指示前進，道路交通安全規則第
    134條第1款、第4款分別定有明文。而本件訴人穿越道路地
    點100公尺之範圍內，劃設有行人穿越道，依道路交通事故
    現場圖顯示本件碰撞地點在高雄市○○區○○路000號前，距離
    自治街口處的斑馬線為69.7公尺，被告機車保持現場，並有
    現場圖及機車倒地道路全景等照片在卷可佐(見警卷第30、4
    2頁)，又告訴人穿越道路時，其行向確為紅燈乙情，業經本
    院當庭勘驗監視錄影器光碟明確(見本院審交易字卷第31頁)
    ，則告訴人違反上開規定，穿越道路未行走行人穿越道，且
    於行向係紅燈時仍然穿越道路，因而肇致本件車禍事故，對
    於本件車禍事故之發生自與有過失，起訴意旨漏未論及告訴
    人此部分之過失，尚有未洽，應予補充。惟此僅係作為參酌
    被告量刑與判定被告於民事損害賠償責任時，是否有過失相
    抵或與有過失之認定因素，告訴人之過失並不影響被告本案
    過失傷害刑事責任之認定。
　㈣綜上所述，本案事證明確，被告犯行洵堪認定，應依法論科
    。
三、論罪科刑
  ㈠罪名：
    核被告所為，係犯刑法第284條前段之過失傷害罪。
　㈡刑之減輕部分：
　　被告肇事後在有偵查犯罪職權之公務員或機關發覺其犯行前
    ，主動向前來傷者就醫之醫院處理之警員，表明為肇事者，
    自首而願接受裁判乙節，有高雄市政府警察局道路交通事故
    肇事人自首情形紀錄表在卷可查，足認被告在其所為過失傷
    害犯行未被發覺之前，即主動向處理員警自首而接受裁判，
    已符合自首要件，爰依刑法第62條前段規定，減輕其刑。
  ㈢刑罰裁量：
    爰以行為人之責任為基礎，審酌被告騎乘機車未遵守道路交
    通規則，因而肇致本件交通事故致告訴人受有上揭傷害，造
    成告訴人之身體及精神上之痛苦，所為實有不該，惟念其犯
    後坦承犯行，態度尚可，並考量被告雖未能與告訴人達成和
    解，然係因兩造對於賠償金額無法達成共識而未能達成和解
    ，兼衡其教育程度、經濟（涉個人隱私，詳卷）、告訴人對
    本件車禍之發生與有過失及其所受傷勢程度等一切情狀，量
    處如主文所示之刑及易科罰金之折算標準。
四、依刑事訴訟法第449條第2項、第3項、第454條第1項，逕以
    簡易判決處刑如主文。
五、如不服本判決，應於判決送達之日起20日內，向本院提出上
    訴狀。
六、本案經檢察官李怡增提起公訴，檢察官呂乾坤到庭執行職務
    。
中　　華　　民　　國　　111 　年　　6 　　月　　6 　　日
                  高雄簡易庭    法  官  陳銘珠
以上正本證明與原本無異。
如不服本判決，應於判決送達之日起20日內向本院提出上訴書狀
。
因疫情而遲誤不變期間，得向法院聲請回復原狀。
中　　華　　民　　國　　111 　年　　6 　　月　　6 　　日
                                書記官  沈佳螢　
附錄本案論罪科刑法條：
《中華民國刑法第284條》
因過失傷害人者，處一年以下有期徒刑、拘役或十萬元以下罰金
；致重傷者，處三年以下有期徒刑、拘役或三十萬元以下罰金。